# 合同负债不含税的情况下，内部单位的预付账款和合同负债如何抵消呢？呢？

提问人：小熊吃 鸡 翅 时间：2021-05-18 10:05:18
各位老师好，准则要求，合同负债不含税；但是预付账款含税。假定：某集团公司下，A为甲方，B为乙方。B收到A的预付款，B确认合同负债和待转销项税，A确认预付账款。我的理解是：待转销项税部分根据准则案例是要交给国家的，那么合并层面抵消时，只能抵消不含税的合同负债部分，这样A公司的预付账款中税金部分抵消不掉，只能挂账。我的问题是： 1 、账务处理时，一边含税、一边不含税，大家是否有成熟的办法，解决对账问题呢？ 2 、报表抵消时，预付账款抵消后，预付账款对应的税金部分抵消不掉，如何处理呢？

回答人：chenyiwei
合并抵销方面，将预付账款中的不含税部分与合同负债相抵销，预付账款中的增值税部分在合并报表中列报为“其他流动资产——待取得抵扣凭证的增值税进项税额”。抵销分录为：
借：其他流动资产——待取得抵扣凭证的增值税进项税额
借：合同负债
贷：预付账款
上述其他流动资产不能和“其他流动负债——待转销项税额”抵销列报，应分别列报为一项资产和一项负债。